臺灣桃園地方法院刑事判決　　　　　 100年度審訴字第2118號
　　　　　　　　　　　　　　　　　 100年度審訴字第2476號
公　訴　人　臺灣桃園地方法院檢察署檢察官
被　　　告　楊為淵
上列被告因違反毒品危害防制條例案件，經檢察官提起公訴（10
0 年度毒偵字第3170、4501號），被告於本院準備程序進行中，
就被訴事實為有罪之陳述，經本院告知簡式審判程式意旨，並聽
取公訴人及被告之意見後，本院合議庭裁定改依簡式審判程式審
理，茲判決如下：
    主    文
楊為淵施用第一級毒品，處有期徒刑柒月，扣案之第一級毒品海
洛因壹包含袋（驗餘淨重零點零壹貳公克）沒收銷燬之，注射針
筒及削尖吸管各壹支均沒收；又施用第二級毒品，處有期徒刑肆
月，扣案之玻璃球壹個沒收；又施用第一級毒品，處有期徒刑柒
月；又施用第二級毒品，處有期徒刑肆月；應執行有期徒刑壹年
伍月，扣案之第一級毒品海洛因壹包含袋（驗餘淨重零點零壹貳
公克）沒收銷燬之，注射針筒、削尖吸管各壹支及玻璃球壹個均
沒收。
    事實及理由
一、犯罪事實：
    楊為淵前於民國88年間因施用毒品案件，經本院以88年度毒
    聲字第1102號裁定送觀察、勒戒後，因認有繼續施用毒品之
    傾向，再經本院以88年度毒聲字第1582號裁定令入戒治處所
    施以強制戒治，嗣經裁定停止戒治，所餘戒治期間付保護管
    束，又經裁定撤銷停止戒治，復令入戒治處所施以強制戒治
    ，於89年11月27日強制戒治期滿執行完畢，並經臺灣桃園地
    方法院檢察署檢察官以89年度戒偵字第754 號為不起訴處分
    確定；復於上開強制戒治期滿執行完畢後5 年內之90年間，
    因施用毒品等案件，經本院以90年度毒聲字第4238號裁定令
    入戒治處所施以強制戒治，嗣經裁定停止戒治，所餘戒治期
    間付保護管束，又經裁定撤銷停止戒治，復令入戒治處所施
    以強制戒治，迄92年10月26日強制戒治期滿執行完畢，(一)該
    次施用毒品犯行並經本院以91年度訴字第714 號判決分別判
    處有期徒刑8 月、6 月，應執行有期徒刑1 年，上訴後，嗣
    經臺灣高等法院以91年度上訴字第2942號判決上訴駁回而確
    定；(二)又於90年間因竊盜案件，經本院以92年度易緝字第
    120 號判決判處有期徒刑9 月確定；(三)另於90年間因強盜案
    件，經臺灣高等法院以91年度上訴字第1878號判決判處有期
    徒刑8 年，再經上訴後，嗣經最高法院以91年度台上字第
    7330號判決上訴駁回而確定；(四)再於92年間因連續施用毒品
    等案件，經本院以92年度訴字第1407號判決分別判處有期徒
    刑9 月、7 月，應執行有期徒刑1 年2 月確定；前開(一)、(二)
    、(四)各罪刑嗣經本院以97年度聲減字第193 號裁定各減其刑
    二分之一，並就(一)至(三)、(四)罪刑分別定應執行有期徒刑8 年
    10月、7 月確定，前揭應執行有期徒刑8 年10月、7 月入監
    接續執行後，於99年10月27日縮短刑期假釋出監併付保護管
    束（觀護期滿日為101 年9 月7 日，於本案以下犯罪事實均
    不構成累犯）。詎其仍不知悔改並戒除毒癮，復基於施用第
    一、二級毒品之犯意，分別為下列犯行：
  (一)於100 年6 月20日17時許，在其位於桃園縣平鎮市○○路35
    巷33號3 樓之9 住處，以針筒注射之方式，施用第一級毒品
    海洛因1 次；另於100 年6 月20日某時，在其上開住處，以
    玻璃球燒烤之方式，施用第二級毒品甲基安非他命1 次。嗣
    於100 年6 月21日0 時30分許，在其位於桃園縣平鎮市○○
    路35巷33號3 樓之10居處前為警查獲，並扣得其所有而供己
    施用之第一級毒品海洛因1 包（驗前淨重0.022 公克，因鑑
    驗使用費失0.01公克，驗餘淨重0.012 公克，含與毒品無法
    析離之包裝袋1 個）、其所有供其施用第一級毒品犯行所用
    之注射針筒、削尖吸管各1 支及其所有供其施用第二級毒品
    犯行所用之玻璃球1 個，經其同意採集其尿液送驗後，結果
    呈嗎啡及甲基安非他命陽性反應，始悉上情。
  (二)復於100 年8 月27日13時30分許前某時，在桃園縣中壢市幸
    福新村94之2 號5 樓，以針筒注射之方式，施用第一級毒品
    海洛因1 次；再於上開時（起訴書載為100 年8 月24日18時
    許）、地（起訴書載為桃園縣平鎮市○○路35巷33號3 樓之
    9 住處），以玻璃球燒烤之方式，施用第二級毒品甲基安非
    他命1 次。嗣於100 年8 月27日13時（起訴書載為14時）30
    分許，在上址為警查獲，經其同意採集其尿液送驗後，結果
    呈嗎啡及甲基安非他命陽性反應，始悉上情。
二、證據名稱：
  (一)被告楊為淵於本院準備程序及審理中之自白。
  (二)桃園縣政府警察局桃園分局被採尿人尿液暨毒品真實姓名與
    編號對照表、桃園縣政府警察局八德分局被採尿人尿液暨毒
    品真實姓名與編號對照表各1 份、正修科技大學超微量研究
    科技中心尿液檢驗報告2 份。
  (三)桃園縣政府警察局桃園分局搜索扣押筆錄、扣押物品目錄表
    、正修科技大學超微量研究科技中心檢驗報告各1 份及扣案
    之第一級毒品海洛因1 包（驗前淨重0.022 公克，因鑑驗使
    用費失0.01公克，驗餘淨重0.012 公克，含與毒品無法析離
    之包裝袋1 個）、注射針筒、削尖吸管各1 支、玻璃球1 個
    。
三、核被告所為，分別係犯毒品危害防制條例第10條第1 項之施
    用第一級毒品罪及同條第2 項之施用第二級毒品罪。被告於
    犯罪事實(一)施用第一級毒品前後持有第一級毒品之低度行為
    及其於犯罪事實(二)施用第一級毒品前、犯罪事實(二)施用第一
    、二級毒品前持有第一、二級毒品之低度行為，各為施用之
    高度行為所吸收，均不另論罪。被告所犯上開4 罪間，其犯
    意各別，行為互殊，應予分論併罰。爰審酌被告前已因施用
    毒品案件經觀察、勒戒、強制戒治及刑之執行，卻仍未能戒
    除施用毒品惡習，屢犯施用毒品之罪，顯見其戒治意志不堅
    ，缺乏戒絕毒癮之動機，暨被告犯後尚能坦承犯行，態度尚
    佳等一切情狀，分別量處如主文所示之刑，暨定其應執行之
    刑，以示懲儆。末查，扣案被告所有之海洛因1 包（驗前淨
    重0.022 公克，因鑑驗使用費失0.01公克，驗餘淨重0.01 2
    公克，含與毒品無法析離之包裝袋1 個）係屬第一級毒品，
    有前開正修科技大學超微量研究科技中心檢驗報告1 份在卷
    足憑，應依毒品危害防制條例第18條第1 項前段規定，沒收
    銷燬之，而其中包裝袋部分，依現行檢驗方式乃以刮除方式
    為之，包裝袋上仍會摻殘若干毒品無法分離，自應一體視為
    毒品部分，並依毒品危害防制條例第18條第1 項前段規定，
    宣告沒收銷燬之。至鑑驗費失之毒品部分，既已滅失，爰不
    另為沒收銷燬之宣告。另扣案之注射針筒及削尖吸管各1 支
    ，均為被告所有供其犯本件犯罪事實(一)施用第一級毒品罪所
    用之物；玻璃球1 個則為被告所有供其犯本件犯罪事實(一)施
    用第二級毒品罪所用之物，業據被告供陳在卷，此有被告10
    0 年6 月21日警詢筆錄、偵訊筆錄及本院100 年12月21日準
    備程序筆錄各1 份附卷可稽，爰均依刑法第38條第1 項第2
    款之規定，併予宣告沒收。
四、應適用之法條：
    刑事訴訟法第273 條之1 第1 項、第299 條第1 項前段、第
    310 條之2 、第454 條第1 項，毒品危害防制條例第10條第
    1 項、第2 項、第18條第1 項前段，刑法第11條、第38條第
    1 項第2 款、第51條第5 款。
五、如不服本判決，得自收受送達之翌日起10日內向本院提出上
    訴狀（應附繕本），其未敘述上訴理由者，應於上訴期間屆
    滿後20日內補提理由書狀於本院，上訴於臺灣高等法院。
本案經檢察官陳亮佑到庭執行職務。
中    華    民    國   100     年    12    月    29   日
                  刑事庭        法  官  潘怡華
以上正本證明與原本無異。
如不服本判決應於收受判決後10日內向本院提出上訴書狀，並應
敘述具體理由。其未敘述上訴理由者，應於上訴期間屆滿後20日
內向本院補提理由書( 均須按他造當事人之人數附繕本) 「切勿
逕送上級法院」。
                                書記官  郭怡君
中    華    民    國   100     年    12    月    29   日
本案論罪科刑法條：
毒品危害防制條例第10條
施用第一級毒品者，處6 月以上5 年以下有期徒刑。
施用第二級毒品者，處3 年以下有期徒刑。